【裁判字號】    99,上訴,301
【裁判日期】    990603
【裁判案由】    偽造有價證券等
【裁判全文】
臺灣高等法院刑事判決                 99年度上訴字第301號
上  訴  人
即  被  告  甲○○
選任辯護人  李晉安律師
上列上訴人因偽造有價證券等案件，不服臺灣士林地方法院98年
度訴字第73號，中華民國98年11月26日第一審判決（起訴案號：
臺灣士林地方法院檢察署97年度偵續字第262號），提起上訴，
本院判決如下：
    主  文
上訴駁回。
    事  實
一、甲○○係成銨生化科技股份有限公司（下稱成銨公司）負責
    人，丙○○係麗倫有限公司（下稱麗倫公司）負責人。緣麗
    倫公司於民國94年12月間，向彰化縣鹿港鎮公所（下稱鹿港
    鎮公所）承包「廚餘處理設備工程暨第二期工程」，於94年
    12月18日將總價款新臺幣（下同）1,100萬元之「廚餘處理
    系統」部分工程轉包予成銨公司（下稱系爭合約），麗倫公
    司於簽訂採購合約書時，先行給付成銨公司簽約金330萬元
    ，雙方並約定尾款俟工程驗收合格後再行給付。嗣工程因故
    未經鹿港鎮公所驗收通過，甲○○因恐工程尾款遭麗倫公司
    查扣，竟基於意圖供行使之用，而偽造有價證券，及明知為
    不實之事項，而使公務員登載於職務上所掌公文書之犯意，
    於95年12月間至96年5月23日間某時，向不知情之麗倫公司
    股東乙○○借得保管中之麗倫公司大小章及統一發票專用章
    各1枚後，在不詳地點，分別於附表所示5紙空白本票發票人
    欄位上盜用麗倫公司大小章及統一發票專用章各1枚，並偽
    填如附表所示發票日及金額而偽造有價證券後，再分別於96
    年5月23日持附表編號2、3號本票、於96年10月11日（起訴
    書誤載為96年11月11日）持附表編號1、4、5號本票向臺灣
    士林地方法院民事庭聲請本票裁定准許強制執行，加以行使
    上開偽造本票，使受理之法官為形式審查後，分別於96年6
    月7日以96年度票字第3706號裁定、96年10月24日以96年度
    票字第7962號裁定准予強制執行，將該不實之事項登載於其
    職務上作成之裁定書，致生損害於麗倫公司及法院審查本票
    裁定之正確性。嗣丙○○接獲96年度票字第3706號本票准予
    強制執行之裁定後始悉上情，而報警循線查獲，並扣得如附
    表所示本票5紙。
二、案經麗倫公司告訴暨臺北市政府警察局南港分局報告臺灣士
    林地方法院檢察署檢察官偵查起訴。
    理  由
壹、程序事項：
一、查本件被告甲○○所為不利於己之陳述，並無出於強暴、脅
    迫、利誘、詐欺、疲勞訊問、違法羈押或其他不正之方法，
    亦非違反法定障礙事由經過期間不得訊問或告知義務之規定
    而為，依刑事訴訟法第156條第1項、第158條之2規定，應認
    均有證據能力。
二、按證人、鑑定人依法應具結而未具結者，其證言或鑑定意見
    ，不得作為證據，刑事訴訟法第158條之3定有明文。查證人
    即告訴人麗倫公司之負責人丙○○於97年3月4日及97年10月
    29日於檢察官訊問時所為證述，檢察官未依法命其具結，揆
    諸前揭法條規定，該證述之證言，均不得作為證據。
三、按被告以外之人於審判外之言詞或書面陳述，除法律有規定
    者外，不得作為證據；被告以外之人於審判外向法官所為之
    陳述，得為證據；被告以外之人於偵查中向檢察官所為之陳
    述，除顯有不可信之情況者外，得為證據；被告以外之人於
    審判外之陳述，雖不符刑事訴訟法第159條之1至第159條之4
    之規定，而經當事人於審判程序同意作為證據，法院審酌該
    言詞陳述或書面陳述作成時之情況，認為適當者，亦得為證
    據。當事人、代理人或辯護人於法院調查證據時，知有第15
    9條第1項不得為證據之情形，而未於言詞辯論終結前聲明異
    議者，視為有前項之同意，刑事訴訟法第159條第1項、第15
    9條之1、第159條之5分別定有明文。本判決下列所引用之證
    據資料，均經依法踐行調查證據程序，亦查無違反法定程序
    取得之情形，當事人於本院言詞辯論終結前亦未聲明異議，
    本院審酌證據資料製作時之情況，均無違法不當及證明力明
    顯過低之瑕疵，亦查無依法應排除其證據能力之情形，認以
    之作為證據應屬適當，皆有證據能力。
貳、實體事項：
一、訊據被告甲○○固坦承麗倫公司與成銨公司簽訂系爭合約時
    ，已先行給付成銨公司簽約金330萬元；伊曾向證人即保管
    麗倫公司大小章2套、統一發票專用章1枚之麗倫公司股東乙○○借用麗倫公司之大小章及統一發票專用章各1枚；及伊
    分別於96年5月23日持附表編號2、3號本票、96年10月11日
    持附表編號1、4、5號本票向原審民事庭聲請本票裁定准許
    強制執行，原審民事庭為形式審查後分別於96年6月7日以96
    年度票字第3706號裁定、96年10月24日以96年度票字第7962
    號裁定准予強制執行之事實，惟矢口否認有何偽造有價證券
    及使公務員登載不實之犯行，辯稱：附表所示5紙本票係證
    人即告訴人麗倫公司之負責人丙○○開立後於95年4、5月間
    交付予伊，是伊要求依系爭合約本金1,100萬元及嗣後其他
    機械施作50萬元再加上3倍金額之保證票；伊係於96年7月2
    、3日某時向證人乙○○借得麗倫公司之大小章及統一發票
    專用章各1枚，欲以麗倫公司名義行文給鹿港鎮公所，但後
    來沒有行文或使用即馬上歸還云云。惟查：
(一)麗倫公司於94年12月間向鹿港鎮公所承包「廚餘處理設備工
    程暨第二期工程」，於94年12月18日與成銨公司簽立系爭合
    約，並先行給付成銨公司簽約金330萬元，雙方約定尾款俟
    工程驗收合格後再行給付等情，為被告所不爭執，核與證人
    丙○○證述相符（見96年度他字第3413號卷【下稱他字卷】
    第42-48頁），並有鹿港鎮公所工程採購契約書及系爭合約
    採購合約書各1份（見他字卷第3-13、14-17頁）在卷可稽。
    又麗倫公司於標得前揭鹿港鎮公所工程後，證人丙○○即將
    麗倫公司大小章2套及統一發票專用章1枚交付證人乙○○保
    管，附表所示5紙本票上蓋用之麗倫公司統一發票專用章、
    大小章，均與證人乙○○保管之印章相符，業據證人丙○○
    證述在卷（見他字卷第42-48頁），核與證人乙○○證述相
    符（見他字卷第59-62、118-119頁、97年度偵續字第262號
    卷【下稱偵續字卷】第41-42頁、98年度訴字第73號卷【下
    稱原審卷】第126-127頁），亦為被告所不否認，經原審送
    鑑定後，附表編號2之本票上麗倫公司大章與證人乙○○保
    管之其中1枚麗倫公司大章相符，均為真正之印文等情，復
    有內政部警政署刑事警察局97年2月19日刑鑑字第097001444
    7號、98年6月10日刑鑑字第0980069497號鑑定書各1紙（見
    他字卷第130-131頁、原審卷第78-80頁）及附表所示5張本
    票正本各1紙（見他字卷末頁證物袋）附卷可憑。另被告分
    別於96年5月23日持附表編號2、3號之本票、於96年10月11
    日持附表編號1、4、5號之本票向本院民事庭聲請本票裁定
    准許強制執行，原審民事庭於形式審查後分別於96年6月7日
    以96年度票字第3706號裁定、96年10月24日以96年度票字第
    7962號裁定准予強制執行等情，為被告所是認，且有原審96
    年度票字第3706號及96年度票字第7962號民事聲請事件卷宗
    在卷可考（見原審卷第18-28頁），此部分事實均堪以認定
    ，合先敘明。
(二)次查，附表所示5紙本票非證人丙○○所開立交付予被告之
    事實，業據證人丙○○證稱：伊於96年10月發現遭被告盜開
    附表所示5紙本票，伊未曾將麗倫公司大小章及統一發票專
    用章交付被告，亦未曾交付任何本票給被告，且依本票所載
    日期，工程尚未完工，依系爭合約當時不需開立本票予被告
    等語在卷（見他字卷第44-47頁），雖被告辯稱：伊於94年1
    2月間要求證人丙○○開立尾款770萬元之保證票，95年1月
    間因成銨公司替麗倫公司施作系爭合約外的機具共50萬元，
    伊要求證人丙○○開立系爭合約本金1,100萬元加上額外機
    具50萬元共1,150萬元及3倍金額的保證票，又因縣市長異動
    會造成請款困難，伊於95年3月開始極力要求證人丙○○開
    立前揭金額保證票，證人丙○○始於95年4、5月間開立附表
    所示5紙本票交付予伊，期間成銨公司均無工程遲延云云。
    惟查：
  1.觀諸系爭合約所載付款辦法：除定金330萬元以外，甲方（
    即麗倫公司）應會同乙方（即成銨公司）通過業主驗收合格
    後，並依規範備其所有驗收文件及發票後，甲方（即麗倫公
    司）即開立當日起算1個月支票（面額770萬元）付清採購餘
    額，有採購合約書1紙在卷可稽（見他字卷第15頁），又麗
    倫公司至96年11月28日始經鹿港鎮公所通知驗收程序已完成
    ，應於96年12月5日前提供結算發票以請款結案等情，有鹿
    港鎮公所96年11月28日函1紙附卷足憑（見他字卷第153頁）
    ，足見縱成銨公司施作之工程無遲延或待改善之情事，惟不
    論係被告所陳稱其要求證人丙○○開立本票之時間點、附表
    所示5紙本票票載發票日之時間點或被告持附表所示5紙本票
    向原審民事庭聲請本票裁定強制執行之時間點，依上開合約
    被告及成銨公司對麗倫公司尚無請求給付系爭合約工程款項
    尾款之權利，更無除系爭合約工程款項之本金外另得以要求
    3倍金額保證票之理。
  2.況鹿港鎮公所於95年4月至同年8月間仍屢次向麗倫公司要求
    釋疑相關工程缺失，且麗倫公司於95年11月至96年7月間亦
    屢次向成銨公司要求改善瑕疵及缺失以利驗收，有鹿港鎮公
    所95年4月20日、95年5月24日、95年6月29日、95年7月20日
    及95年8月1日函各1紙（見他字卷第141-149頁）、李勇三律
    師事務所95年11月24日、96年6月26日及96年7月17日存證信
    函各1紙（見他字卷第154、107、106頁）在卷可考，佐以被
    告亦自承證人丙○○於95年7、8月起為了驗收，要求成銨公
    司配合工程施作，伊覺得是系爭合約外工作故不合理，雙方
    為此有所爭執等語（見原審卷第146頁），更顯見工程尚未
    驗收合格前，系爭工程是否得以順利驗收、若無法驗收則工
    程缺失原因是否起因於成銨公司、成銨公司依系爭合約是否
    有義務按麗倫公司之要求後續施作相關工程以利驗收等問題
    ，均有待確認及釐清，按諸一般商業交易慣例，被告及成銨
    公司對麗倫公司應無請求給付系爭合約工程款項尾款及3倍
    金額保證票之權利，是被告所辯，顯與一般商業慣例有違。
  3.再者，麗倫公司與成銨公司簽訂系爭合約時，已先行給付成
    銨公司簽約金330萬元，業如前述，依被告所辯成銨公司曾
    額外施作機具共50萬元，成銨公司對麗倫公司所得請求之尾
    款亦僅為820萬元（1,100萬元-330萬元+50萬元=820萬元）
    ，此為被告所是認（見偵續字卷第31-32頁、原審卷第145頁
    、本院99年5月20日審判筆錄），足見被告所辯以1,150萬元
    為計算基礎，向麗倫公司及證人丙○○請求本金及3倍金額
    保證票等語，亦屬無據。被告雖稱係因本票不能換錢，故才
    要求以系爭合約金額1,100萬元加額外機具施作之50萬元為
    基礎計算云云，惟支票亦有存款不足而付款人不予支付之情
    事，此與本票並無不同，衡諸一般交易習慣當無因此即可任
    意喊價、要求或更改應付金額或保證金之計算基礎。且若如
    被告辯稱係因本票與支票有差異始要求高於原款項之票面金
    額，則其僅單就系爭合約部分要求高於未付款項（770萬元
    ）之金額（1,100萬元），對其所稱額外施作機具部分仍僅
    要求原施作金額50萬元，更足見其所辯前後矛盾，委無足採
    。
  4.參以附表編號2及編號3之本票金額分別為798萬元及352萬元
    ，共計1,150萬元，發票日分別為95年5月17日及95年11月19
    日，編號1、4、5之本票金額分別為1,150萬元，發票日分別
    為95年5月17日、95年10月11日、95年10月20日等情，有附
    表所示5紙本票正本各1紙附卷可稽（見他字卷末頁證物袋）
    ，若如被告所述證人丙○○係一次交付該5紙本票以支付合
    約本金1,100萬元加上額外機具50萬元共1,150萬元及3倍金
    額的保證票，證人丙○○當無刻意將其中一筆1,150萬元之
    金額切割為2筆並記載不同發票日之必要，亦無不依本票號
    碼順序開立之理由，被告所辯，尚難採信。
  5.至證人乙○○固證稱：伊保管麗倫公司大小章2套及統一發
    票章1枚後，證人丙○○曾向伊借章使用等語（見偵續字卷
    第42頁、原審卷第127頁），並於本院到庭證稱：大致上是
    大約96年7月多伊借上開印章予被告。丙○○將大小章交伊
    保管後於4、5月間由丙○○取回一天多返還後，數個月，才
    交給被告等語（見本院99年5月20日審判筆錄），惟查，證
    人乙○○證稱：丙○○標到鹿港鎮公所工程後向伊借錢，伊
    開始保管麗倫公司大小章2套及統一發票專用章1枚。上開印
    章係94年底由丙○○交伊保管迄今。伊保管後1年多，伊曾
    將麗倫公司大小章及統一發票專用章各1枚借給被告，被告
    約半小時後歸還，被告不曾拿附表所示5紙本票找伊蓋章等
    語明確（見原審卷第126-127頁、他字卷第118頁、192頁）
    ，其於本院審理中復證稱係保管一年多後丙○○始向其借用
    上開印章（見本院前揭審判筆錄），而上開工程丙○○係於
    94年12月承包，是以自94年12月間起至乙○○借用予丙○○
    時前，上開印章均係在乙○○之保管下，丙○○無從取得上
    開印章開立本票交付被告，至為明確。被告辯稱丙○○係於
    95年4、5月間交付上開本票，惟斯時丙○○並無法取得上開
    印章簽發本票，其係至96年4、5月間始向乙○○借得上開印
    章，業如乙○○所述，丙○○復否認有交付上開本票予被告
    之情，業如前述，故被告所辯其係於95年4、5月間自丙○○
    處取得上開本票云云，並不足採，至證人乙○○歷經多次作
    證，均無法明確證明被告向伊借用印章之時點及季節（見偵
    續卷第42頁、原審卷第127頁），而於本院審理中，經被告
    聲請傳喚時作證稱：「大致上是」「大約於」被告持上開本
    票向臺灣士林地方法院民事庭聲請本票裁定准許強制執行之
    後之96年7月間向其借用等語，已與事實有違，證人乙○○
    於本院所為之上開陳述，因時間距離甚久，其記憶已有模糊
    ，且無其他事件或物證相佐，其自偵訊至原審中作證均無法
    記憶，於本院審理中突然陳稱借用麗倫公司印章予被告之時
    點，係在借予丙○○數月之後，且係被告向麗倫公司聲請本
    票裁定准許強制執行之後，已屬有疑，其係以「大致上是」
    「大約於」加以形容，則其所為上開借用被告時間之陳述，
    尚難採為有利被告之證據。
  6.麗倫公司及證人丙○○並無於工程驗收前開立本票支付系爭
    合約價款或保證金之必要已如前述，且丙○○雖將麗倫公司
    大小章2套及統一發票專用章1枚交付證人乙○○保管，惟未
    授權證人乙○○行使用印，為證人丙○○證述在卷（見他字
    卷第46頁），被告係於證人乙○○保管前揭麗倫公司大小章
    及統一發票專用章後1年多即於95年12月後，向證人乙○○
    借用麗倫公司大小章及統一發票專用章各1枚等情，被告亦
    未曾拿附表所示5紙本票找乙○○蓋章，業據證人乙○○結
    證明確（見原審卷第126-127頁、他字卷第118頁）。雖被告
    辯稱：伊係96年7月2、3日向證人乙○○拿印章，因證人丙○○自95年11月起失聯至96年8月止，鹿港鎮公所於96年6月
    底要求證人丙○○到場處理驗收程序，否則要罰款，伊擔心
    收不到款，聽從顧問公司即嘉鴻公司之建議才找證人乙○○
    借章以行文鹿港鎮公所，伊拿到章後打電話給嘉鴻公司，但
    嘉鴻公司不想涉入，故伊馬上將章交還證人乙○○云云。惟
    查：
  (1)被告前於警詢時供稱：伊不知證人乙○○保管有麗倫公司大
    小章及統一發票專用章，也未曾取得、保管、持有或向證人
    乙○○借用該等印章等語（見他字卷第52-56頁），於偵訊
    及原審審理始改稱：證人乙○○曾向伊提及有保管麗倫公司
    大小章及統一發票專用章，伊於96年7月曾向證人乙○○借
    章以行文鹿港鎮公所等語（見97年度偵續字第262號卷第33
    、42-43頁、原審卷第35-36、123-125頁），其所述前後已
    有不一。
  (2)又鹿港鎮公所於96年6月20日完成麗倫公司所承包工程之第
    一次驗收後，請麗倫公司於96年7月30日前改善，並訂96年8
    月17日至現場複驗等情，有鹿港鎮公所96年6月8日及96年8
    月8日函各1紙（見他字卷第108、152頁）在卷可稽，足見麗
    倫公司與鹿港鎮公所並無被告所稱斷絕聯繫之情事，工程於
    96年6月20日已順利完成驗收，是被告所稱因證人丙○○自9
    5年11月起失聯至96年8月止，鹿港鎮公所於96年6月底要求
    證人丙○○到場處理驗收程序，否則要罰款，伊始向證人乙○○借款欲行文鹿港鎮公所等語，顯與事實不符，其所辯借
    用印章之時點、緣由及經過，亦屬有疑，委無足採。
  (3)另被告雖又辯稱：依證人乙○○之證言，伊係於證人乙○○
    保管麗倫公司相關印章1年後，即95年12月28日後，始向證
    人乙○○借用印章，附表所示5紙本票之發票日均係95年12
    月28日前，可見伊借用印章時已持有附表所示5紙本票云云
    ，惟本票上發票日期之填載本不一定與真實日期相符，被告
    此辯並無足採。
  (4)至證人乙○○固證稱：被告曾向伊借用麗倫公司大小章，說
    鹿港鎮公所工程收尾要結，要請款等語（見偵續字卷第42頁
    、原審卷第127-130頁），惟與前述被告所辯借用印章之原
    因係麗倫公司將遭鹿港鎮公所罰款而需行文等情已不相同，
    又其無法確定被告借用印章之時間及季節（見原審卷第127
    頁），對被告該次借用印章之目的是否供發文之用及發文內
    容亦無印象（見原審卷第127-129頁），尚難執為對被告有
    利之認定，亦此敘明。
(三)綜上所述，被告所辯並不可採，附表所示5紙本票非麗倫公
    司或證人丙○○交付被告作為系爭合約本金加額外機具施作
    之工程款項尾款及3倍保證金，而係被告於證人乙○○保管
    麗倫公司相關印章1年即95年12月間後，向證人乙○○借得
    麗倫公司大小章及統一發票專用章各1枚，持以自行偽造並
    持向法院聲請本票裁定強制執行，其偽造有價證券及使公務
    員登載不實等犯罪事實均事證明確，犯行堪以認定，應依法
    論科。
二、論罪科刑：
    按本票係可資流通市面之票據，為刑法第201條規定之有價
    證券；次按欠缺本法所規定票據上應記載事項之一者，其票
    據無效，票據法第11條第1項前段定有明文，又依同法第120
    條第1項第6款規定，發票年、月、日為本票應記載事項，故
    本票上如未記載發票年、月、日，或記載不清難以辨識發票
    日期者，其本票當然無效，最高法院31年上字第409 號及90
    年台抗字第37號判例可資參照。又按法院處理本票許可強制
    執行事件，係依非訟事件法為之，並不為實體審查，如持偽
    造之本票聲請法院為許可強制執行之裁定，自係明知為不實
    之事項而使公務員登載於職務上所掌之公文書，且足以生損
    害於被偽造之發票人，應成立刑法第214條之罪，亦有最高
    法院86年台上字第2271號判決可佐。核被告甲○○所為，係
    犯刑法第201條第1項偽造有價證券罪及同法第214條使公務
    員登載不實罪。起訴書認被告係於96年11月11日持附表編號
    1、4、5號本票向原審民事庭聲請本票裁定強制執行，顯係
    96年10月11日之誤載，應予更正。又公訴人於起訴法條部分
    雖漏載被告犯有刑法第214條使公務員登載不實之罪，惟公
    訴人已於起訴事實欄述及被告有於96年5月23日及96年10月1
    1日分別持附表所示5紙偽造本票向原審民事庭聲請本票裁定
    強制執行，顯已就使公務員登載不實罪犯行列為犯罪事實而
    予以起訴，本院自得依法審理。被告盜用麗倫公司大小章及
    統一發票專用章，為其偽造有價證券之部分行為，另偽造有
    價證券後復持以行使，其行使之低度行為為偽造之高度行為
    所吸收，均不另論罪。又被告於借得麗倫公司大小章及統一
    發票專用章各1枚至歸還之半小時期間內，於密切接近之時
    地偽造附表所示5紙本票，侵害同一之法益，各行為之獨立
    性極為薄弱，且係出於同一犯罪目的，依一般社會健全觀念
    ，在時間差距上，難以強行分開，應視為數個舉動之接續施
    行，合為包括之一行為予以評價，屬接續犯，應論以一罪。
    再被告所犯上開偽造有價證券與2次使公務員登載不實文書
    罪間，犯意各別，行為互殊，應予分論併罰。被告偽造有價
    證券之犯罪時間，係於95年12月底至96年5月23日間某時，
    已如前述，縱採對其有利之認定而認其犯行係於96年4月24
    日前，然所犯係刑法第201條之偽造有價證券罪，經宣告有
    期徒刑3年6月，刑度已逾1年6月，不合於中華民國九十六年
    罪犯減刑條例之減刑條件，自不得予以減刑；另被告使公務
    員登載不實犯行時間為96年5月23日及96年10月11日，均係
    於96年4月24日後，亦均不得減刑，併以敘明。扣案偽造之
    附表所示本票5紙（附於他字卷末頁證物袋），依刑法第205
    條規定，不問屬於犯人與否，均沒收之。
三、原審就被告甲○○認其罪證明確而適用刑法第201條第1項、
    第214條、第51條第5款、第205條之規定，並審酌被告被告
    並無前科，素行良好，有臺灣高等法院被告前案紀錄表1份
    在卷可稽，其品行及生活狀況；又被告偽造如附表所示5紙
    本票，金額高達4,000餘萬元，復持以對麗倫公司聲請本票
    裁定強制執行，其對麗倫公司及法院審查本票裁定之正確性
    所造成之危害程度非輕；且被告於犯罪後未坦承犯行、飾詞
    狡辯，顯無悔意，其犯後態度；暨其犯罪之動機、目的、手
    段、生活狀況、品行、智識程度等一切情狀，認被告犯意圖
    供行使之用，而偽造有價證券，處有期徒刑參年陸月，扣案
    如附表所示之偽造本票伍紙均沒收。又明知為不實之事項，
    而使公務員登載於職務上所掌之公文書，足以生損害於公眾
    及他人，處有期徒刑陸月。又明知為不實之事項，而使公務
    員登載於職務上所掌之公文書，足以生損害於公眾及他人，
    處有期徒刑捌月。應執行有期徒刑肆年陸月，扣案如附表所
    示之偽造本票伍紙均沒收。經核於法並無違誤，量刑亦屬妥
    適，被告上訴否認犯行，為無理由，應予駁回。
據上論斷，應依刑事訴訟法第368條，判決如主文。
本案經檢察官黃全祿到庭執行職務。
中    華    民    國    99    年    6     月    3     日
                  刑事第二十三庭    審判長法  官  許宗和
                                          法  官  潘進柳
                                          法  官  沈君玲
以上正本證明與原本無異。
如不服本判決，應於收受送達後10日內向本院提出上訴書狀，其
未敘述上訴之理由者並得於提起上訴後10日內向本院補提理由書
（均須按他造當事人之人數附繕本）「切勿逕送上級法院」。
                                          書記官  彭于瑛
中    華    民    國    99    年    6     月    7     日
附表：
┌──┬─────┬────┬─────┬──────┬──────────────┐
│編號│本票號碼  │票面金額│  發票人  │ 到  期  日 │      盜用印章所生印文      │
│    │          │(新臺幣)│          │            │                            │
├──┼─────┼────┼─────┼──────┼──────────────┤
│ 1  │TH0000000 │1150萬元│麗倫公司  │95年5月17日 │「麗倫有限公司」、「丙○○」│
│    │          │        │          │            │及「麗倫有限公司統一發票專用│
│    │          │        │          │            │章」印文各1枚               │
├──┼─────┼────┼─────┼──────┼──────────────┤
│ 2  │TH0000000 │798萬元 │麗倫公司  │95年5月17日 │「麗倫有限公司」、「丙○○」│
│    │          │        │          │            │及「麗倫有限公司統一發票專用│
│    │          │        │          │            │章」印文各1枚               │
├──┼─────┼────┼─────┼──────┼──────────────┤
│ 3  │TH0000000 │352萬元 │麗倫公司  │95年11月19日│「麗倫有限公司」、「丙○○」│
│    │          │        │          │            │及「麗倫有限公司統一發票專用│
│    │          │        │          │            │章」印文各1枚               │
├──┼─────┼────┼─────┼──────┼──────────────┤
│ 4  │TH0000000 │1150萬元│麗倫公司  │95年10月11日│「麗倫有限公司」、「丙○○」│
│    │          │        │          │            │及「麗倫有限公司統一發票專用│
│    │          │        │          │            │章」印文各1枚               │
├──┼─────┼────┼─────┼──────┼──────────────┤
│ 5  │TH0000000 │1150萬元│麗倫公司  │95年10月20日│「麗倫有限公司」、「丙○○」│
│    │          │        │          │            │及「麗倫有限公司統一發票專用│
│    │          │        │          │            │章」印文各1枚               │
└──┴─────┴────┴─────┴──────┴──────────────┘

司法院資訊處製作；財團法人民間司法改革基金會備份。
